### 5.1
```{r, warning = FALSE, fig.height=15, fig.width=20}
library(tidyverse)
library(ca)
library(ggplot2)

chairs = read.csv('https://raw.githubusercontent.com/agricolamz/2019_data_analysis_for_linguists/master/data/students/deltamachine/hw5_CA_MCA/hw5_chairs.csv')

MCA <- MASS::mca(chairs[,-c(1,2,3)])
chairs <- cbind(chairs, MCA$rs)
variables <- as_data_frame(MCA$cs)
variables$var_names <- rownames(MCA$cs)

chairs %>% 
  ggplot(aes(`1`, `2`))+
  geom_point(aes(color = Category))+
  stat_ellipse(aes(color = Category))+
  geom_text(data = variables, aes(`1`, `2`, label = var_names), size = 5)+
  theme_bw(base_size = 24)+
  scale_x_continuous(limits = c(-0.02, 0.02))

```

### 5.2

Заметно, что некоторые переменные указывают на характерные различия между стулом и креслом: ярче всего бросается в глаза различие в материалах: мягкие материалы для кресла (MaterialSeat.Fabric, MaterialSeat.Leather), а жесткие - для стула (MaterialSeat.Metal). У стула нет подлокотников (Arms.No) и его можно использовать на улице (Function.Outdoor). Cтул может быть высоким (SeatHeight.High), а кресло нет, зато кресло может быть глубоким (SeatDepth.Deep), а стул нет, и т.д.

### 5.3
```{r}
colreg = read.csv('https://raw.githubusercontent.com/agricolamz/2019_data_analysis_for_linguists/master/data/students/deltamachine/hw5_CA_MCA/hw5_colreg.csv')

rownames(colreg) <- colreg$colors
colreg_ca <- ca(colreg[-5])
colreg_col <- data.frame(ca$colcoord)
colreg_col$rows <- rownames(ca$colcoord)
colreg_row <- data.frame(ca$rowcoord)
colreg_row$rows <- rownames(ca$rowcoord)

colreg_col %>% 
  ggplot(aes(Dim1, Dim2, label = rows))+
  geom_text(color = "blue")+
  geom_text(data = colreg_row, color = "red")+
  theme_bw()+
  labs(x = "Dim1 (77.9%)",
       y = "Dim2 (19.2%)") + 
  scale_x_continuous(limits = c(-2.5, 2.5))

```

### 5.4

Черный характерен для разговорной речи, белый - для академической.  "Не-базовые" цвета (фиолетовый, розовый, желтый) более всего характерны для художественной литературы (что логично). Для публицистики более характерны "стандартные" цвета: зеленый, красный, оранжевый.
